# Tifany A. Nunes

pinuyadeveloper@gmail.com https://www.linkedin.com/in/tifanyanunes/ https://github.com/pinuya

## **Objetivo**

Atuar como Desenvolvedora Web, utilizando os frameworks React e Next.js para criar interfaces modernas e responsivas. Desenvolver aplicações escaláveis, garantindo uma experiência de usuário fluida e intuitiva, com foco em performance, acessibilidade e boas práticas de desenvolvimento.

#### Resumo Profissional

Dois anos de experiência na área de desenvolvimento web, com conhecimento nas linguagens JavaScript e utilizando os frameworks, React, NodeJS,

## **Experiência Profissional**

**Out. 2024 - Atual** 

Front-End Engineer and UX Designer - Hubfy.

Atuando como engenheira Front-End e auxiliando no UI/UX. Desenvolvendo telas responsivas e dinâmicas. Utilizando tecnologias como o TypeScript, TailwindCSS e Next.JS.

#### **Nov. 2022 - Atual**

## Engenheira de Software - Freelancer.

Atuando como engenheira de software autônoma, fazendo projetos desde do UI/UX ao desenvolvimento, utilizando tecnologias como o TypeScript, TailwindCSS e Remix, entregando uma aplicação fluida com web-design responsivo e elegante.

#### Mar. 2021 - Mar. 2022

## Desenvolvedora Front-End - Centro Universitário Vale do Salgado

Estagiária em Desenvolvimento Front-End, onde desenvolvi habilidades em HTML, CSS, JavaScript, React, TypeScript, Next.js, Git e Figma

## Formação Acadêmica

2019 - 2021 - Análise e Desenvolvimento de Sistemas - Centro Universitário Vale do Salgado (UNIVS).

## **Idiomas**

Nível intermediário em Inglês.

#### Informações complementares

Utilizo meus conhecimentos para fazer projetos Open-Source para ampliar meu portfólio e skills de desenvolvimento, tenho todos meus projetos são compartilhados no meu GitHub.